臺灣臺北地方法院簡易民事判決
108年度店簡字第1073號
原      告  劉室玉  
訴訟代理人  彭瑞明律師(法扶律師)  
被      告  陳仲祥  
訴訟代理人  潘韻帆律師(法扶律師)              
上列當事人間損害賠償事件，於民國110年10月4日言詞辯論終
結，本院判決如下：
　　主    文
被告應給付原告新臺幣肆萬玖仟零貳拾貳元，及自民國一百零八
年七月十七日起至清償日止，按年息百分之五計算之利息。
原告其餘之訴駁回。
訴訟費用由被告負擔百分之十一，餘由原告負擔。
本判決原告勝訴部分得假執行；但被告如以新臺幣肆萬玖仟零貳
拾貳元為原告預供擔保後，得免為假執行。
    事實及理由
一、按訴狀送達後，原告不得將原訴變更或追加他訴，但擴張或
    縮減應受判決事項之聲明者，不在此限。民事訴訟法第255
    條第1項第3款分別定有明文。本件原告原請求被告應給付原
    告新臺幣（下同）48萬6242元，及自起訴狀繕本送達之翌日
    起至清償日止，按週年利率百分之5計算之利息，嗣於變更
    聲明為：被告應給付原告43萬5222元及自起訴狀繕本送達翌
    日起至清償日止，按週年利率百分之5計算之利息，核屬減
    縮應受判決事項之聲明，揆諸上開規定，自應予准許。
二、原告主張：
(一)被告於民國106年7月6日上午6時45分許，駕駛車牌號碼0000
    -00號自小客車(下稱被告車輛)，沿臺北市立動物園河堤停
    車場入口下坡道旁之道路由東往西方向行駛，行經該道路與
    停車場入口下坡道之交岔口時，明知行車應注意車前狀況，
    隨時採取必要之安全措施，並應減速慢行，作隨時停車之準
    備，而依當時天候晴朗、係日間之自然光線，且原告車輛所
    行駛之上開車道，寬敞筆直，視野良好，無遮蔽物，道路面
    舖設柏油、乾燥又無缺陷等情況，並無不能注意之情事，竟
    疏未注意採取必要之煞停措施，貿然前駛，適原告駕駛車牌
    號碼00-0000號自小客車(下稱原告車輛)沿該停車場入口東
    往西直行，隨即遭被告車輛撞擊原告車輛副駕駛座之右前車
    輪後側，並遭推擠拖行，原告因而受有頸椎外傷併神經壓迫
    、頭部外傷及背部右下肢挫傷等傷害，被告應賠償原告下
　　列款項：
　  1.已支出之醫療費用：5萬4729元。
    2.醫護相關用品費用：5813元。
    3.計程車資：1萬4500元。
    4.看護費用：30萬元
　    原告於106年7月6日至7月24日住院19日，出院後需專人照
      顧一個月(30日)。其後，原告於106年9月11日至10月2日
      住院22日，出院後需專人照顧79日，以上合計150日，前
      開期間原告因傷勢嚴重而無法自理生活起居，需由原告之
      女兒全日看護，每日以2000元計算，共需30萬元。
    5.薪資損失：11萬5550元
      原告於系爭交通事故發生後，於106年7月6日至106年12月
      2日，共計休養150日，以每月基本工資2萬3100元(日薪為
      770元)計算，所受薪資損失為11萬5550元。
    6.精神慰撫金：56萬1100元。
　  綜上所述，損害賠償金額共計105萬1692元，扣除原告已領
    之補償金18萬1249元後，並以百分之50責任比例計算，故被
    告應給付原告43萬5222元【計算式：(105萬1692元-18萬124
    9元)÷2＝43萬5222元，元以下四捨五入。】，爰依侵權行為
    之法律關係，請求被告賠償等語。並聲明：被告應給付原告
    43萬5222元，及自起訴狀繕本送達翌日起至清償日止，按週
    年利率百分之5計算之利息。
(二)對被告答辯之陳述：
　1.本件事故地點係一停車場入口，且為下坡道，該處隨時可能
    有車輛進入。依交通事故現場圖，顯示輪胎痕長度至少4.5
    公尺，且於輪胎痕終點1.2公尺後始為雙方車輛靜止處，足
    證被告車輛行經交岔路口，因未詳加注意左前方原告車輛之
    動態，並嚴守減速慢行之義務，做好隨時停車之準備，致發
    現原告車輛時雖緊急向右偏移，仍不及閃避而致本件事故發
    生，進而造成原告受傷，堪認被告就本件車禍之發生自有過
    失，原告駕駛車輛之行為亦與有過失，此部分有鈞院107年
    度店簡字第92號判決認定在案。
　2.依逢甲大學車輛行車事故鑑定研究中心109年6月8日肇事鑑
    定案件意見書(下稱系爭鑑定意見書)、肇事鑑定案件補充意
    見書(下稱系爭鑑定補充意見書)第三及第四點之記載，可知
    系爭鑑定報告係依臺北市停車管理工程處北市停營字第1093
    018228號函文附件，動物園停車場停車須知第四點規定加以
    延伸分析，認為車輛於動物園停車場內仍須遵守交通安全規
    則，經分析相關跡證後，以B車即原告車輛由入口坡道駛入
    停車場，依標誌、標線指示可以直行與右轉、A車即被告車
    輛在停車場以39.89公里/小時之車速行駛，且行至入口坡道
    附近之交岔處確有偏高之嫌。然而，坡道終點處缺乏讓路標
    線或停車線，明確定義幹支道之路權，且停車場內亦無速限
    標誌，使雙方車輛於停車場內行駛時，缺乏遵循之參考，遂
    認定雙方同為肇事原因，亦即雙方均有相當程度之疏失，顯
    示系爭鑑定報告與系爭鑑定補充意見書之說明分析並無不明
    瞭或不完足之處，亦無顯然偏頗或專業知識顯然不足或可指
    摘之明顯瑕疵等情事，兩造即應受鑑定意見之拘束。本件車
    禍被告應負過失責任，而原告亦不否認就本件車禍之發生亦
    與有過失，兩造過失之輕重均為50%。
　3.被告雖辯稱原告年事已高，神經壓迫部分究係系爭車禍事故
    造成或先前外傷、過去勞力負重或長時間固定姿勢工作等因
    素造成脊椎退化性病變，尚難認定云云。然觀諸臺北市立萬
    芳醫院（下稱萬芳醫院）診斷證明書及109年2月3日函覆，
    足證原告係因系爭車禍事故受有頸椎外傷併神經壓迫等傷害
    ，被告所辯，不足採信。
　4.被告另辯稱原告為頸部與頭部外傷，尚能自行活動，且距離
    系爭車禍已兩個月有餘才進行頸椎椎間盤切除併人工支架置
    入手術，否認與系爭車禍事故之因果關係，並爭執看護費用
    過高。惟上開萬芳醫院函覆，足證原告因系爭車禍事故所受
    傷勢嚴重，除住院期間需專人全日看護外，尚需專人全日看
    護長達一年。至於原告雖係由親屬代為照顧看護，所付出之
    勞力，並非不能評價為金錢，此種親屬基於身分關係之恩惠
    ，自不能加惠於加害人，參酌目前坊間醫院專職看護之市場
    行情，24小時之全日看護費為2000元至2500元，足證原告主
    張每日看護費用以2000元計算應屬適當，被告所辯，並無
　　理由。
　5.薪資損失部分，因原告並沒有穩定工作，故以基本工資請求
    。計程車車資部分從相關醫療診斷及萬芳醫院歷次函覆，可
    知原告確實有回診之必要，且依原告傷勢，並無法期待原
　　告利用大眾交通工具。
　6.被告援引之產物保險肇事責任分攤處理原則，僅適用保險理
    賠，應不能作為本件肇事責任分擔的參考。且縱使交通法規
    並未規範停車場內的行車限速，但依照被證二停車管理工程
    處的回復可知，被告仍然應該依照停車場內之標線、行車方
    向減速慢行，並保持行車安全距離，而依照系爭鑑定補充意
    見書，已經有認定被告所駕駛的車輛行駛道路口坡道附近的
　　交叉處，車速確實有偏高的情況。
三、被告則以下列情詞置辯：
(一)兩造有於上開時、地發生本件車禍事故，雙方駕駛車輛行經
    該無號誌，且亦未劃分幹、支線之交岔路口時，自應遵循前
    述左方車應暫停讓右方車先行之規定，亦即身為左方車駕駛
    人之原告本應暫停等待屬右方車駕駛人之被告先行通過後，
    始得前進通過前開交岔路口。然原告未依規定等待被告車輛
    通過，即逕行前行，以致不慎撞及被告車輛。被告車輛行駛
    之車道並無指向線之標示，而原告左方車未讓右方車先行之
    駕駛行為，經核應係本件車禍肇事原因，被告車輛在下方之
    平面坡道，基於視線死角，無法看見在坡道上方之原告車輛
    ，就原告車輛突然衝撞而來，導致本件交通事故之發生，尚
    難認定被告有何過失。
(二)系爭鑑定報告以一般在停車場之車速約規定在15~25公里/小
    時之間，被告車輛在碰撞前以39.89公里/小時行駛，車速有
    偏高之嫌，認被告未減速慢行與原告未讓停車場內進行中之
    被告車輛先行，兩造駕駛疏失情節相當，應同為本件事故之
    肇事原因，惟依據臺北市停車管理工程處之函覆，木柵動物
    園停車場為公眾停車使用，非屬道路，且交通相關法規並未
    規定停車場內行車速限，故系爭鑑定報告未敘明理由及依據
    ，逕以停車場車速規定在15~25公里/小時之間，作為認定被
    告過失與否之標準，洵屬無據。而系爭補充意見書列舉速限
    規範皆為室內停車場，與本件係室外停車場顯有不同，無法
    比附援引，另提及校園的速限規定，除校園師生人數較多，
    車速限制本較嚴格外，系爭鑑定補充意見書僅挑出速限較低
    之逢甲大學15公里及玉山高中20公里，且未說明為何僅挑選
    此二校作為標準之理由，另檢索其他校園速限，諸如國立屏
    東科技大學40公里、中山大學、陽明大學30公里等，益徵系
    爭鑑定報告及系爭補充意見書中停車場車速認定之標準，顯
    有疑義。本件事故地點係停車場，何以鑑定機關以校
　　園速限做為參考標準亦未見說明，難認有據。
(三)參考中華民國產物保險商業同業公會汽車險委員會編製之汽
    （機）車肇事責任分攤處理原則，在一般公路之情況，A車
    右轉彎碰撞慢車道直行B車，A車負100%肇責；倘B車超速，
    則A車分攤肇責70%，B車分攤肇責30%。準此，類推上開處理
    原則，原告為轉彎車未讓被告之直行車先行，本應負100%肇
    責，縱認被告車輛未減速，與有過失，亦僅負30%肇事責
　　任。
(四)本件原告為頸部與頭部外傷，尚能自行活動，出院後是否需
    要全日或半日專人照顧尚有疑義。另原告於106年9月19日進
    行頸椎椎間盤切除併人工支架置入手術，距離系爭車禍已兩
    個月有餘，尚難認與系爭車禍有因果關係，故否認住院期間
    暨出院後之看護費用。退步言之，縱認傷害結果與系爭車禍
    有因果關係，且有看護之必要，原告為親屬看護，費用應不
    得比照職業看護行情每日2000元，親屬看護除看護技術無法
    與專業看護相較，且親屬看護時有處理自己日常事務者，不
    若專業看護隨時待命，故以每日1000元計，尚屬合理。另原
    告未提供任何工作收入證明及不能工作之證明，及其因本件
    事故支出計程車車費之單據，因而原告請求薪資損失及計程
    車車資，此部分之請求顯無理由。本件車禍係因原告之過失
    所致已如前述，衡諸被告每月薪資僅約2萬元，為低收入戶
    家庭，獨自一人撫育三名未成年子女，經濟狀況實有困難，
　　原告請求精神慰撫金之金額，尚嫌過高，應予減少。
(五)萬芳醫院109年7月29日回函已明確說明原告「頸椎外傷」屬
    外力致，且原告「頸椎神經壓迫已有退化及骨刺跡象」，顯
    見神經壓迫為退化性疾病，至多因系爭事故後，造成神經症
    狀表現於外。換言之，系爭事故所造成之神經壓迫症狀，充
    其量僅為發現上開症狀之線索或開端而已，並不影響神經壓
    迫之退化性疾病早已存而為舊疾之事實。系爭神經壓迫症狀
    之舊疾既然早已存在，則原告本有可能於任何時、地發現上
    開症狀之舊疾，並不必一定需合併結合系爭事故造成之頸椎
    外傷症狀始能發現，就醫事科學以論，兩者之間並無法判斷
    具有關聯性，且發生交通事故因而致頸椎外傷，於社會通念
    或通常大多數之場合，並不致發生神經壓迫之結果，故系爭
    事故所致之頸椎外傷與神經壓迫間不能認有相當因果關係。
(六)對於原告支出醫療費用5萬4729元、醫護相關用品費用5813
    元及原告所領財團法人汽車交通事故特別補償基金之補償金
    沒有意見，但認為應依比例計算後，再扣除補償金18萬1249
    元始合理。　　
(七)聲明：請求駁回原告之訴。
四、得心證之理由：
(一)按因故意或過失，不法侵害他人之權利者，負損害賠償責任
    ；不法侵害他人之身體或健康者，對於被害人因此喪失或減
    少勞動能力，或增加生活上之需要時，應負損害賠償責任；
    不法侵害他人之身體、健康、名譽、自由、信用、隱私、貞
    操，或不法侵害其他人格法益而情節重大者，被害人雖非財
    產上之損害，亦得請求賠償相當之金額。民法第184條第1項
    前段、193條第1項、第195條第1項分別定有明。次按當事人
    主張有利於己之事實者，就其事實有舉證之責任，民事訴訟
    法第277條定有明文。又各當事人就其所主張有利於己之事
    實，均應負舉證之責，故一方已有適當之證明者，相對人欲
    否認其主張，即不得不更舉反證。原告於起訴原因已有相當
    之證明，被告對渠主張，如抗辯不實並提出反對之主張者，
    則被告對渠反對之主張，亦應負證明之責，此為舉
　　證責任分擔之原則。
(二)原告主張其駕駛車輛於上開時、地遭被告車輛撞擊右前車輪
    後側，並遭推擠拖行，因而受有頸椎外傷併神經壓迫、頭部
    外傷及背部右下肢挫傷等傷害之事實，據其提出萬芳醫院診
    斷證明書2份、醫療費用證明、自願付費同意書、發票、系
    爭事故鑑定報告及補充意見書等件為證，並有本院依職權向
    臺北市政府交通警察大隊調閱之該事故之道路交通事故調查
    卷宗及本院108年度簡上字第32號、109年度交上易字第295
    號案卷資料可參。而被告雖不爭執於前揭時、地發生本件車
    禍事故之事實，惟對原告之請求以前詞置辯，是本件所應審
    究者為：1.被告於本件事故是否有過失責任，原告主張被告
    應負侵權行為損害賠償責任有無理由？2.原告得請求被告賠
    償之賠償金額為何？經查：
　1.被告於本件事故是否有過失責任？原告主張被告應負侵權行
    為損害賠償責任有無理由？
 (1)本件事故之肇事責任於另案即本院108年度簡上字第32號損
    害賠償事件中，經送請逢甲大學車輛行車事故鑑定研究中心
    進行鑑定，其鑑定意見認：「A車（即被告車輛）以時速39.
    89公里行至停車場內車道交岔處未減速慢行，與B車（即原
    告車輛）沿停車場入口坡道進入停車場右轉彎，未讓停車場
    內行進中之A車先行，認係A、B兩車駕駛疏失情節相當，應
    同為本件事故之肇事原因」，有系爭鑑定意見書在卷可憑（
    本院卷二第95頁至第105頁）。該中心嗣並提出系爭鑑定補
    充意見書稱「一、速限部分係以一般非屬道路範圍之私有空
    間，如各校區內停車場之校區速限、港區速限、及各社區大
    樓、商辦大樓、行政大樓等管委會定之相當管理規範，一般
    規定約在15~25公里/小時。…二、因本案事故地點為停車場
    ，非屬道路範圍，一般鑑定單位不予鑑定，相關交通安全規
    則亦不適用。本中心就本件事故過失責任之分析係以一般道
    路交通事故之相關駕駛人行為、車道設施、地點環境及交通
    法規類比適用之概念進行研析。(一)就本件事故而言，將停
    車場範圍視為道路環境，則B車即原告車輛由停車場入口坡
    道進入停車場，相當於駛入道路之概念，而原行駛於停車場
    內之A車即被告車輛相當於行進中車輛之概念。(二)一般道
    路交通事故，起始車輛須讓行進中之車輛先行，原行進中之
    車輛應有優先權，即A車有優先權。惟本案A、B兩車事故地
    點係入口坡道附近之交岔處，就一般道路環境而言可視為無
    號誌交岔路口之概念，A車以時速39.89公里行至入口坡道附
    近之交岔處未減速慢行(速限以前述15~25公里/小時為基準)
    ，亦有疏失。(三)綜上所述，本案經相關跡證分析，B車為
    駛入之車輛，應讓行進中之A車先行；惟A車在停車場以38.8
    9公里/小時之車速行駛，且行至入口坡道附近之交岔處確有
    偏高之嫌，故原報告建議以雙方同為肇事原因，亦即雙方均
    有相當程度之疏失。....」等語，有系爭鑑定補充意見書在
    卷可憑（本院卷二第141至142頁)。
 (2)被告雖辯稱事故發生地點為停車場，非屬道路，並無相關交
    通安全規則之適用，上開鑑定意見不應逕以車速15~25公里/
    小時，作為認定被告過失與否之標準云云。然停車場係供駕
    駛人停放車輛之用，隨時可能有人車在場內尋找停車位或所
    停放之車輛，與以供駕駛人順暢、儘速通行為目地之一般道
    路有別，本應以遠低於一般道路之速度行駛，其場所使用情
    形確與一般校區、港區、商辦大樓及行政大樓停車場等相似
    ，故鑑定機關參酌上開場所關於速限之規定，認速限應以15
    ~25公里/小時為限，自屬可採。況本件事故發生地點為知名
    景點即臺北市立動物園河堤停車場入口下坡道附近，人車進
    出頻繁，且為進出停車場的人、車必經之處，而被告仍以時
    速高達39.89公里/小時之速度行經該處，於事故發生之時無
    法及時閃避、煞停而發生碰撞，是被告就本件車禍事故應負
    過失責任至明。此外，被告就其所辯無過失乙節，未提出其
    他證據以實其說，自難採信。故本件被告對原告有侵權行為
    ，原告主張被告應負損害賠償責任，自屬有據。
　2.原告得請求被告賠償之賠償金額為何？　
　  茲就原告請求之金額及項目審酌如下：
 (1)醫療費用5萬4729元部分：
    原告主張其因本件車禍事故而支出醫療費用5萬4729元，業
    經提出萬芳醫院醫療單據（本院卷一，第39頁至81頁）為證
    ，被告就此不爭執，惟否認原告主張之神經壓迫症狀與本件
    事故造成之頸椎外傷有因果關係。就此，本院依原告之聲請
    函詢萬芳醫院，經該院以109年7月29日萬院醫病字第109000
    6061函(下稱萬芳醫院函)回覆稱：「(一)依據病歷記載，病
    人於106年7月6日因交通事故至本院就診，經醫師診斷為『頸
    椎外傷併神經壓迫』，其頸椎外傷本院醫師判定應屬外力所
    致。(二)病人頸椎神經壓迫雖已有退化及骨刺之跡象，原本
    沒有症狀但在外力作用下骨刺壓迫傷害神經導致106年7月6
    日就醫時即有四肢無力之症狀」等語(本院卷二，第61頁)，
    足認原告之神經壓迫傷害，與本件車禍事故造成之頸椎外傷
    具有因果關係，被告所辯並不可採，是原告請求被告給付醫
    藥費用5萬4729元，為有理由。
 (2)醫護相關用品費用5813元部分：
　　原告主張其因本件車禍事故而支出醫護相關用品費用5813元
    ，業經提出自願付費同意書、發票（本院卷一第83頁至85頁
    、第87頁、第89頁至81頁）為證，被告就此不爭執，並表示
    同意給付，是原告請求被告給付醫護相關用品費用5813
　　元，為有理由。
 (3)計程車資1萬4500元部分：
　  原告主張本件事故發生後，其因處理本件事故而支出計程車
    資1萬4500元乙節為被告否認，而原告亦未提出相關證據供
    本院參酌，自難認原告就此部分之損失已盡舉證之責，是原
    告此部分之請求，尚乏依據，自難准許。
 (4)看護費用30萬元部分：
　　原告主張因前開傷害，由其女兒照顧150日，看護費用以每
    日2000元計算，計受有看護費用30萬元之損失乙節，業據提
    出萬芳醫院診斷證明書證明書2份為證，另萬芳醫院
　　上開函文記載：「病人因回診追蹤之必要性，且日常生活無
    法自理，本院醫師建議受傷後全日專人照顧約一年。」等語
    （本院卷第59至61頁），足認原告主張因本件車禍而需專人
    照護共計150日，為有理由。另被告就看護日數乙節雖未爭
    執，然辯稱原告請求之每日看護費用2000元過高云云。惟按
    親屬代為照顧被害人之起居，固係基於親情，但親屬看護所
    付出之勞力並非不能評價為金錢，雖因二者身分關係而免除
    被害人之支付義務，惟此種基於身分關係之恩惠，自不能加
    惠於加害人，故由親屬看護時雖無現實看護費之支付，仍應
    認被害人受有相當於看護費之損害，得向上訴人請求賠償，
    始符公平原則（最高法院94年度台上字第1543號判決意旨參
    照），故原告請求150日之看護費用，自屬有據。又原告主
    張看護費用應以每日2000元計算，並提出社團法人中華長照
    協會網頁資料（本院卷二第23至28頁）為證，依該網頁資料
    所載全日看護費用平均約為2000元至2500元，足認原告主張
    以每日2000元計算其所受相當於看護費之損害，實與國內目
    前一般僱請全日看護之人力費用相當，堪認合理，故原告主
    張看護費用為30萬元（計算式：2000元×150日＝30萬元），
    亦屬有據。
 (5)薪資損失11萬5550元部分：
　　原告主張系爭交通事故發生後，於106年7月6日至106年12月
    2日，共計休養150日，以每月基本工資2萬3100元(日薪為77
    0元)計算，所受薪資損失為11萬5550元，然此為被告所否認
    。而原告始終未提出工作證明、薪資證明等供本院審酌，難
    認其就因本件車禍致受有薪資損失之證明已足。故原告此部
    分主張，實不足採，其請求無理由。
 (6)精神慰撫金56萬1100元部分：
　　按慰撫金之賠償，其核給之標準固與財產上損害之計算不同
    ，斟酌雙方身分與加害程度，核定相當之數額（最高法院51
    年台上字第223號判決意旨參照）。本件被告於上開時地，
    過失傷害原告身體，不法侵害原告之人格法益，伴隨而生精
    神上之痛苦可以預見，原告自得請求被告賠償其所受非財產
    上之損害即精神慰撫金。本院審酌被告行為侵害之嚴重性及
    原告精神上所受痛苦程度，另考量被告僅高職畢業，需扶養
    3名身心障礙之子女，並領有新北市新店區公所開立之低收
    入戶社會福利資格證明（見本院卷一第191頁、卷二第115至
    125頁）等一切情狀，認原告請求被告賠償其精神慰撫金56
    萬1100元尚屬過高，本院認應以10萬元為適當，逾此部分之
    請求，應予駁回。
 (7)綜上，原告得請求被告賠償之金額為46萬542元（計算式：
    醫療費用5萬4729元＋醫護相關用品費用5813元＋看護費用
　　30萬元＋精神慰撫金10萬元＝46萬542元）。
  3.另按損害之發生或擴大，被害人與有過失者，法院得減輕賠
    償金額或免除之。民法第217條第1項定有明文。查原告於本
    件事故亦有進入停車場右轉彎，未讓停車場內行進中之被告
    車輛先行之過失，兩造同為肇事因素，有上開鑑定意見書、
    鑑定補充意見書可憑，堪以認定。經核本件肇事經過、肇事
    因素情節，衡酌兩造過失程度，認應由原、被告各負二分之
    一之過失責任，始屬相當。是以，原告因本件車禍所受之損
    害46萬542元，扣除應減輕被告二分之一之賠償責任後，依
    上開說明，原告得請求被告賠償23萬271元（計算式：46萬5
    42元×1/2＝23萬271元）。此外，原告已向財團法人汽車交通
    事故特別補償基金申請補償，共獲補償金額18萬1249元，有
    被告提出之財團法人汽車交通事故特別補償基金法務處108
    年12月17日函文可憑(本院卷二第127頁)，此亦為原告所不
    爭執，則此部分金額自應予以抵扣，經相扣抵後，原告得請
    求被告賠償之金額為4萬9022元(計算式：23萬271元－18萬12
    49元＝4萬9022元)。逾此部分之請求，尚乏依據，應予駁回
    。
五、從而，原告依侵權行為之法律關係，請求被告給付4萬9022
    元及自起訴狀繕本送達翌日即108年7月17日起至清償日止，
    按年息百分之5計算之利息，為有理由，應予准許，逾此部
　　分之請求，為無理由，應予駁回。
六、本件事證已臻明確，兩造其餘主張、攻擊防禦方法及所提之
    證據，均核與本案判決所認結果不生影響，爰無庸一一再加
    論述，附此敘明。
七、本件原告勝訴部分，係適用簡易程序所為被告敗訴之判決，
    依民事訴訟法第389條第1項第3款規定，應依職權宣告假執
    行；並依同法第436條第2項適用同法第392條第2項規定，依
　　職權宣告被告如預供擔保，得免為假執行。 
八、訴訟費用負擔之依據：民事訴訟法第79條。
中　　華　　民　　國　　110 　年　　10　　月　　27　　日
                  臺灣臺北地方法院新店簡易庭　　
                              法  官　張淑美 
以上正本係照原本作成。
對於本件判決如有不服，應於收受送達後20日內向本院提出上訴
書狀，上訴於本院合議庭，並按他造當事人之人數附具繕本。
中　　華　　民　　國　　110 　年　　10　　月　　27　　日
                              書記官  馮姿蓉